臺灣屏東地方法院小額民事判決
111年度潮國小字第2號
原      告  旺旺友聯產物保險股份有限公司

法定代理人  劉自明  
訴訟代理人  林信宏  


被      告  屏東縣政府

法定代理人  潘孟安  
訴訟代理人  尤延    
上列當事人間請求國家賠償事件，本院於民國111年4月7日言詞
辯論終結，判決如下：
    主  文
被告應給付原告新臺幣（下同）60,184元，及自111年3月9日起
至清償日止，按週年利率百分之5計算之利息。
原告其餘之訴駁回。
訴訟費用1,000元由被告負擔799元，餘由原告負擔。
本判決第一項得假執行。但被告於執行標的物拍定、變賣或物之
交付前，以60,184元為原告預供擔保，或將請求標的物提存後，
得免為假執行。
    事實及理由
一、原告主張：原告承保車牌號碼000-0000號車輛（下稱A車）
    於109年8月27日停放在被告管理之屏東縣竹田鄉永豐路○○○○
    ○○前）之停車格內，於下午4時許發現A車後擋風玻璃遭行道
    樹樹枝掉落砸毀，原告因而支出75,330元維修費用，惟向被
    告請求賠償遭拒，為此起訴聲明：被告應給付原告75,330元
    ，及自起訴狀繕本送達翌日起至清償日止，按週年利率百分
    之5計算之利息。
二、被告則以：否認A車損壞係由行道樹造成，因事發當日風速
    僅有1-3級，樹枝應不會掉落，即使掉落，擋風玻璃應僅會
    碎裂，且樹枝會插在玻璃上，惟A車後擋風玻璃完全破裂，
    樹枝掉落地面，當日中午也有廠商巡檢路面，並無異狀，故
    拒絕賠償等語置辯，並聲明：原告之訴駁回。
三、原告承保A車於上開時、地發現後擋風玻璃破裂，原告因而
    支付75,330元修繕費用等節，業據原告提出與其主張相符之
    證據在卷可稽，並為兩造所不爭，堪信為真實。
四、法院之判斷
㈠、原告主張A車後擋風玻璃遭行道樹樹枝砸毀，業據其提出現場
    照片、A車彩色修繕照片為證。經檢視現場照片，A車後方地
    面遺落約成人手臂粗之樹枝、樹葉，A車後擋風玻璃右上角
    碎裂破損（本院卷第7頁）；另自修繕照片以觀，A車後擋風
    玻璃雨刷基部仍殘留樹枝碎片（本院卷第26頁），是原告主
    張A車後擋風玻璃係遭行道樹樹枝掉落砸毀，應屬可採。被
    告前開所辯，無非基於想像臆測，並無任何實證，而當天中
    午之巡檢畫面，亦僅能證明當天中午路面沒有樹枝掉落。被
    告自承巡檢內容係檢視路面、維護道路，本院當庭勘驗巡檢
    畫面，巡檢人員亦僅駕車沿路以肉眼巡視路面，並未就近檢
    視行道樹樹枝，則行道樹樹枝是否即將掉落，顯然並非巡檢
    人員觀察之重點，自亦無從以巡檢畫面佐證被告對行道樹之
    管理維護無任何過失。
㈡、按公共設施因設置或管理有欠缺，致人民生命、身體、人身
    自由或財產受損害者，國家應負損害賠償責任，國家賠償法
    第3條第1項定有明文。被告於拒絕賠償理由書內雖表明巡查
    如發現路樹有突出或其他需修剪情事，始由被告通知廠商進
    行修剪等語，惟本件巡檢人員並未就近檢視行道樹樹枝健康
    情形，業如前述，而事發當日並無瞬間強大風勢，為兩造所
    不爭，則當日既無強風豪雨，行道樹樹枝卻突然掉落砸毀車
    輛玻璃，應認被告就行道樹之管理維護已有疏失，依前揭規
    定，自應就A車所受之損害負損害賠償責任。
五、本件事證已臻明確，兩造其餘攻擊防禦方法及所提證據，經
    核於結果不生影響，爰不一一論述，併此敘明。
六、本件原告勝訴部分係就民事訴訟法第436條之8適用小額訴訟
    程序所為被告敗訴之判決，依同法第436條之20規定，應依
    職權宣告假執行，並依同法第436條之23準用第436條第2項
    ，適用同法第392條第2項及第3項規定，依職權宣告被告於
    執行標的物拍定、變賣或物之交付前預供擔保，或將請求標
    的物提存，得免為假執行。又本件訴訟費用確定為1,000元
    ，爰按勝敗比例命二造負擔，附此敘明。
七、據上論結，原告之訴為部分有理由、部分無理由，爰判決如
    主文。
中　　華　　民　　國　　111 　年　　4 　　月　　14　　日
                 潮州簡易庭      法　官    麥元馨
以上正本係照原本作成。
如不服本判決，應於判決送達後20日內，以判決違背法令為理由
，向本院提出上訴狀並表明上訴理由（上訴理由應表明：一、原
判決所違背之法令及其具體內容；二、依訴訟資料可認為原判決
有違背法令之具體事實），如未表明上訴理由者，應於上訴後20
日內向本院提出上訴理由書。如委任律師提起上訴者，應一併繳
納上訴審裁判費。 
中　　華　　民　　國　　111 　年　　4 　　月　　14　　日
                                  書記官　洪雅玲
附件（零件折舊計算）
1.殘價＝取得成本÷( 耐用年數＋1)即40,390元÷(5+1)≒6,732元（
  小數點以下四捨五入）
2.折舊額 ＝(取得成本－殘價)×1/（耐用年數）×（使用年數）即(
  40,390元－6,732元) ×1/5×（2+3/12）≒15,146元（小數點以下
  四捨五入）
3.扣除折舊後價值＝（新品取得成本－折舊額）即40,390元－15,14
  6元＝25,244元
4.整體修繕費用＝工資7,160元＋烤漆27,780元＋零件25,244元＝60,
  184元